【裁判字號】    95,抗,55
【裁判日期】    950731
【裁判案由】    
【裁判全文】
臺灣高等法院花蓮分院刑事裁定            95年度抗字第55號
抗  告  人  甲○○
            乙○○
共      同
選任辯護人  吳明益律師
上列抗告人因違反組織犯罪防制條例等案件，不服臺灣花蓮地方
法院中華民國95年6月16 日延長羈押裁定（95年度訴字第119號
），提起抗告，本院裁定如下：
    主  文
抗告駁回。
    理  由
一、抗告意旨略以：
(一)原法院94年度聲羈字第18號及95年度偵聲字第7號裁定，均
    僅以抗告人有事實足認為有湮滅、偽造、變造證據或勾串共
    犯或證人之虞，而准予羈押。原裁定延長羈押抗告人之理由
    卻增加「抗告人有反覆實施同一犯罪之虞，而有羈押之必要
    」，難令人折服。
(二)本件既經檢察官傳訊相關證人，並已偵查終結起訴，即無湮
    滅證據或勾串共犯或證人之虞，羈押之理由應已消滅。
(三)有關共同被告涂志龍涉嫌暴力討債乙節，與抗告人無涉，抗
    告人前已提供涂志龍向抗告人甲○○借款所開立之本票5紙
    ，俾證明兩人間僅止於借貸關係。原裁定未審酌，於法未合
    ，爰請撤銷原裁定，准許具保停止羈押等語。
二、按「羈押被告，偵查中不得逾2月，審判中不得逾3月。但有
    繼續羈押之必要者，得於期間未滿前，經法院依第101條或
    第101條之1規定訊問被告後，以裁定延長之」刑事訴訟法第
    108條第1項前段定有明文。可知審判中法院得不待檢察官之
    聲請，依法逕予羈押被告或為延長羈押之裁定。是原裁定延
    長羈押之理由，雖增加「抗告人有反覆實施同一犯罪之虞，
    而有羈押之必要」一項，並不受原法院94年度聲羈字第18號
    及95年度偵聲字第7號裁定，以抗告人有事實足認為有湮滅
    、偽造、變造證據或勾串共犯或證人之虞為羈押理由之限制
    。又本件依證人馮代興、賴建宏、張木田、余文博、許偉銘
    、彭字宏、秘密證人A4、A8等人之指證，以及卷附通訊監察
    譯文、扣案之借據、本票、催討債務函件及客戶資料，足認
    抗告人共同以恐嚇之方式反覆實施討債之罪嫌重大，而抗告
    人之辯解與其他共犯之說詞有所不同，顯然有所保留，縱使
    經檢察官偵查終結提起公訴，仍有湮滅證據或勾串共犯或證
    人或反覆實施同一犯罪之虞。原裁定因依刑事訴訟法第101
    條第1項第2款、第101條之1第1項第4款之規定，裁定自95年
    6月22日起延長羈押2月，自無不合。抗告意旨指摘原裁定不
    當，為無理由，應予駁回。
據上論結，應依刑事訴訟法第412條，裁定如主文。
中    華    民    國    95    年    7     月    31    日
                  刑事庭審判長法  官      謝 志 揚
                              法  官      賴 淳 良
                              法  官      林 慶 煙
以上正本證明與原本無異。
本件不得再抗告。
                              書記官      林 明 智
中    華    民    國    95    年    7     月    31    日


司法院資訊處製作；財團法人民間司法改革基金會備份。
